---
title: "Indeks Pembangunan Pemuda Daerah"
format: html
editor: source
---


## Pendahuluan 


```{r packages}

# install.packages("tidyverse")
# install.packages("here")
# install.packages("srvyr")
# install.packages("foreign")
#

library(tidyverse)
library(here)
library(srvyr)
library(foreign)

```

## Input Data


```{r input-data}
kor_ind1 <- here("data/susenas-2024/5310_ssn_202403_kor_ind1.dbf") |> read.dbf() |> as_tibble()
kor_ind2 <- here("data/susenas-2024/5310_ssn_202403_kor_ind2.dbf") |> read.dbf() |> as_tibble()
kor_ruta <- here("data/susenas-2024/5310_ssn_202403_kor_rt.dbf") |> read.dbf() |> as_tibble()

kp_43 <- here("data/susenas-2024/5310_ssn_202403_kp_blok43.dbf") |> read.dbf() |> as_tibble()

```


*friendly reminder:* hati-hati dalam menggunakan estimasi yang memiliki nilai $RSE >= 25\%$ karena dinilai kurang akurat. Semakin tinggi $RSE$ bisa dibilang semakin tidak akurat estimatornya.


## Persentase Pemuda (Umur 16 - 30 Tahun) yang tidak bersekolah lagi

Kode R610

1. Belum Sekolah atau Tidak pernah Sekolah
2. Sedang Bersekolah
3. Sudah Tidak Bersekolah Lagi

```{r pemuda-16-30-selesai-sekolah}

kor_ind1 |> 
    select(R407, R610, FWT, PSU, SSU, STRATA ) |>
    filter(R407 |> between(16, 30)) |> 
    mutate(R610 = as.character(R610)) |>
    as_survey_design(weights = FWT, strata = STRATA) |>
    #as_survey_design(weights = FWT, ids = PSU) |>
    #as_survey_design(weights = FWT, ids = c(PSU, SSU)) |>
    summarise(pemuda = survey_total(R407), .by = R610) |>
    mutate(rse = pemuda_se / pemuda * 100) |>
    mutate(pct_pemuda = pemuda / sum(pemuda) * 100)

```


### Persentase Pemuda Peserta Aktif JKN 

Yang saya bisa temukan paling mendekati adalah R1109 dan R1204, yaitu apakah individu **menggunakan** bpjs. menggunakan berarti peserta aktif, tapi peserta aktif belum tentu menggunakan. Sehingga estimasi dibawah ini bisa jadi *underestimate*.

```{r pemuda-jkn}

kor_ind1 |>
  select(
    STRATA, PSU, SSU, FWT, R407,
    R1109_A, R1109_B, R1204_A, R1204_B
  ) |>
  filter(R407 |> between(16,30)) |>
  mutate(pakai_bpjs = if_else(is.na(R1109_A) & is.na(R1109_B) & is.na(R1204_A) & is.na(R1204_B), "Tidak", "Ya")) |>
  as_survey_design(weights = FWT, ids = c(PSU, SSU), strata = STRATA) |> 
  survey_count(pakai_bpjs) |>
  mutate(rse = n_se / n * 100) |>
  mutate(pct = n / sum(n) * 100)


```


### Rumah Layak Huni

Sumber Script diambil dari : 
Sumber  kondef diambil dari : https://www.bps.go.id/id/statistics-table/2/MTI0MSMy/persentase-rumah-tangga-yang-memiliki-akses-terhadap-hunian-yang-layak-menurut-provinsi.html
Sejak tahun 2019, rumah tangga diklasifikasikan memiliki akses terhadap hunian/rumah layak huni apabila memenuhi 4 (empat) kriteria, yaitu:

- memiliki akses terhadap sanitasi layak
- memiliki akses terhadap air minum layak
- kecukupan luas tempat tinggal minimal 7,2 m2 per kapita (sufficient living space)
- ketahanan bangunan (durable housing), yaitu atap terluas berupa beton/ genteng/ seng/ kayu/ sirap; dinding terluas berupa tembok/ plesteran anyaman bambu/kawat, kayu/papan dan batang kayu; dan lantai terluas berupa marmer/ granit/ keramik/ parket/vinil/karpet/ ubin/tegel/teraso/ kayu/papan/ semen/bata merah.



```{r}

tbl_rlh <- 
kor_ruta |>
  mutate(
    indic1_layak = case_when(
      R1809A <= 3 & R1809B == 1 & R1809C <= 2 ~ 100,
      R105 == 2 & R1809A <= 3 & R1809C == 4 ~ 100, 
      .default = 0
      )
    ) |>
  mutate(
    drinkw  = if_else(R1810A %in% c(3, 4, 5, 7, 10), 100, 0),
    bottle  = if_else(R1810A %in% c(1, 2), 100, 0),
    bathing = if_else(R1814A %in% c(3, 4, 5, 7, 10), 100, 0),
    indic2_layak = if_else( drinkw == 100 | (bottle == 100 & bathing == 100), 100, 0)
  ) |>
  mutate(
    luas_cap = R1804/R301,
    indic3_layak = if_else(luas_cap >= 7.20, 100, 0)
  ) |>
  mutate(
    roof  = if_else(R1806A %in% c(1, 2, 3, 6), 100, 0),
    wall  = if_else(R1807 %in% c(1, 2, 3, 5), 100, 0),
    floor = if_else(R1808 %in% c(1, 2, 3, 4, 5, 6), 100, 0),
    indic4_layak = if_else( roof == 100 & floor == 100 & wall == 100, 100, 0)
  ) |>
  mutate(
    RLH = if_else(
      indic1_layak == 100 & 
        indic2_layak == 100 & 
        indic3_layak == 100 &
        indic4_layak == 100, 
      "Layak", 
      "Tidak Layak"
    )
  )

tbl_rlh |> 
select(RLH, PSU, STRATA, FWT) |> 
as_survey_design(strata = STRATA, weights = FWT, ids = PSU)  |>  
mutate(RLH = as.character(RLH)) |>
survey_count(RLH) |>
mutate(
    rse = n_se / n * 100,
    prop = n / sum(n) * 100
)

```
