---
title: "olah-data-sakernas"
format: html
editor: source
---

## Pendahulan

```{r packages, message=FALSE}

# install.packages("tidyverse")
# install.packages("here")
# install.packages("srvyr")
# install.packages("foreign")
#

library(tidyverse)
library(here)
library(srvyr)
library(foreign)

```

## Input Data

```{r input-data}

sak24_1 <- here("data/sakernas-2024/sakernas202408_15_part1_5310.dbf") |> read.dbf() |> as_tibble()

sak24_2 <- here("data/sakernas-2024/sakernas202408_15_part2_5310.dbf") |> read.dbf() |> as_tibble()

```

## Presentase Pekerja Lulusan Menengah dan Tinggi yang bekerja di bidang Keahlian menengah tinggi

sebenarnya saya juga tidak tahu sih maksud dari lulusan menengah dan tinggi disini. saya coba aja dulu.


```{r bekerja-lulusan-kbli}
sak24_1 |> 
  select(
    WEIGHT, STRATA, PSU,
    K10, 
    R6A, R15A_KBLI2, R15B_KBJI1, R10A, R10B, R10C, R11
    ) |>
  mutate(
    R10A = if_else(R10A == 1, 1, 0), 
    R10B = if_else(R10B == 1, 1, 0),
    R10C = if_else(R10C == 1, 1, 0),
    R11 = if_else(R11 == 1, 1, 0),
    poin = R10A + R10B + R10C + R11,
    bekerja = if_else(poin >= 1, 1, 0)
  ) |>
  filter(bekerja == 1) |>
  filter(R6A >= 3) |>
  filter(K10 >= 15) |>
  mutate(
    tingkat = case_when(
      R6A |> between(3, 6) ~ "menengah",
      R6A >= 7 ~ "tinggi",
      .default = NA_character_
    )
  ) |>
  as_survey_design(weights = WEIGHT, ids = PSU, strata = STRATA) |>
  group_by(tingkat, R15A_KBLI2) |>
  survey_tally(name = "jumlah") |>
  mutate(
    rse = jumlah_se / jumlah * 100
  ) |>
  knitr::kable()

```

## Persentase penyandang disabilitas bekerja di sektor formal

Menurut BPS (Badan Pusat Statistik), sektor formal adalah pekerjaan yang memiliki status buruh/karyawan atau berusaha sendiri dibantu buruh tetap. Sebaliknya, sektor informal mencakup mereka yang berstatus berusaha sendiri, berusaha dibantu buruh tidak tetap, pekerja bebas, dan pekerja keluarga


```{r bekerja-disabilitas-formal}
sak24_1 |>
  filter(K10 >= 15) |> 
  mutate(
    bekerja = 
      if_else(
        R10A == 1 | R10B == 1 | R10C == 1 | R11 == 1,
        1, 
        0
      )
    ) |>
  filter(bekerja == 1) |>
  mutate(
    disabilitas = 
      if_else (
        R8A <= 3 | R8B <= 7 | R8C <= 3 | R8D <= 7 | R8E <= 3 | R8F <= 7,
        "Difabel", 
        "Tidak Dibafel"
      )
  ) |>
  mutate(
    status = 
      if_else(
        R14A %in% c(3, 4),
        "formal",
        "Informal"
      )
  ) |>
  as_survey_design(weights = WEIGHT, ids = PSU, strata = STRATA) |>
  group_by(disabilitas, status) |>
  survey_tally(name = "jumlah") |>
  mutate(
    rse = jumlah_se / jumlah * 100
  ) |>
  knitr::kable()
  
```